臺灣嘉義地方法院刑事判決
111年度交易字第252號
公  訴  人  臺灣嘉義地方檢察署檢察官
被      告  吳政蔚


上列被告因公共危險案件，經檢察官提起公訴（111年度偵字第7
268號），本院判決如下：
    主  文
甲○○吐氣所含酒精濃度達每公升零點二五毫克以上而駕駛動力
交通工具，累犯，處有期徒刑柒月。
    事  實
一、甲○○於民國111年6月30日下午3時許，在嘉義縣民雄鄉江厝
    店某燒烤店飲用啤酒，迄至同日晚間11時30分飲畢，而有吐
    氣所含酒精濃度達每公升0.25毫克以上之情形，竟基於不得
    駕駛動力交通工具而駕駛之犯意，騎乘電動自行車上路。嗣
    於同日晚間11時35分許，行經嘉義縣民雄鄉福樂村建國路3
    段126號前時，因後車燈未亮為警攔查，並發現其身上有酒
    氣，對其施以吐氣酒精濃度檢測，於同日晚間11時42分許，
    測得其吐氣所含酒精濃度達每公升0.48毫克，始查悉上情。
二、案經嘉義縣警察局民雄分局報告臺灣嘉義地方檢察署檢察官
    偵查起訴。
    理  由
一、證據能力部分：
    被告以外之人於審判外之言詞或書面陳述，除法律有規定者
    外，不得作為證據，刑事訴訟法第159條第1項固定有明文。
    惟被告以外之人於審判外之陳述，雖不符同法第159條之1至
    第159條之4之規定，而經當事人於審判程序同意作為證據，
    法院審酌該言詞陳述或書面陳述作成時之情況，認為適當者
    ，亦得為證據；又當事人、代理人或辯護人於法院調查證據
    時，知有第159條第1項不得為證據之情形，而未於言詞辯論
    終結前聲明異議者，視為有前項之同意，同法第159 條之5
    第1項、第2項亦有明文規定。本判決下列認定事實所引用之
    所有供述證據，均經依法踐行調查證據程序，檢察官、被告
    甲○○對本判決所引用被告以外之人於審判外之言詞或書面陳
    述均同意有證據能力（見本院卷第40至41頁），且迄於本院
    言詞辯論終結前均未表示異議，而該等證據之取得並無違法
    情形，且與本件待證事實具有關連性，核無證明力明顯過低
    之事由，本院審酌各該證據作成時之情況，並無不當之情形
    ，認以之作為證據應屬適當，爰依刑事訴訟法第159 條之5 
    規定，認有證據能力。其餘資以認定本案犯罪事實之非供述
    證據（詳後述），亦查無違反法定程序取得之情形，依刑事
    訴訟法第158 條之4 反面解釋，應具證據能力。
二、上揭事實，業據被告於警詢、偵查及本院審理時均坦承不諱
    ，且有取締酒後駕車飲酒結束十五分鐘以上或提供礦泉水漱
    口確認單、嘉義縣警察局民雄分局酒精測定紀錄表、嘉義縣
    警察局舉發違反道路交通管理事件通知單影本、嘉義縣警察
    局民雄分局偵辦交通事故、公共危險現場處理調查表、現場
    照片各1份在卷可佐。足認被告之任意性自白與事實相符，
    應堪採信。綜上，本件事證明確，被告犯行洵堪認定，應依
    法論科。
三、核被告所為，係犯刑法第185條之3第1項第1款前款之吐氣所
    含酒精濃度達每公升0.25毫克以上而駕駛動力交通工具罪。
    其前因公共危險件，經本院以109年度交易字第340號判決判
    處有期徒刑10月確定，於110年10月24日縮短刑期執行完畢
    出監，業據檢察官提出被告之刑案資料查註紀錄表、被告提
    示簡表、矯正簡表及臺灣嘉義地方檢察署執行指揮書電子檔
    紀錄各1份為證，且檢察官亦具體說明「被告所犯是相同犯
    公共危險，且據剛剛被告陳述，沒有特殊原因仍然酒後駕車
    ，顯然之前之刑罰對被告並無造成任何警惕效果，故有加重
    必要」等語，堪認檢察官就累犯應加重其刑之事項，已有所
    主張。本院衡以司法院釋字第775號解釋意旨，審酌被告前
    於109年已有與本案罪質相同之酒後駕車犯行，經本院判刑
    並執行完畢，於前案執行完畢不到一年即再犯本案，顯見其
    有特別惡性及對刑罰反應力薄弱，再參以被告本案犯罪情節
    ，核無司法院釋字第775號解釋所指罪刑不相當之情形，故
    認本案應論以累犯，並依刑法第47條第1項規定，加重其刑
    。
四、爰以行為人之責任為基礎，審酌被告前於107、108年均有酒
    醉駕車之前科紀錄，有臺灣高等法院被告前案紀錄表1份在
    卷可查（上揭已列為累犯加重事由，爰不予重複評價），明
    知超量飲酒後會導致對週遭事務之辨識及反應能力較平常狀
    況薄弱，竟仍不知謹慎，於超量飲酒後猶駕車上路，影響他
    人駕駛車輛上路之交通安全，顯然無視自己及他人生命財產
    安全，實應嚴懲，惟念並無具體肇事，坦承犯行，態度尚可
    ，兼衡其自述教育程度為高職畢業，以粗工為業，日薪新臺
    幣（下同）1,500元，有無工作視天氣狀況，月薪約1、2萬
    元，未婚，無小孩，幫忙扶養女友之未成年子女，與母親、
    哥哥同住之家庭生活經濟狀況，及考量其駕駛車輛種類、酒
    精濃度值等一切情狀，量處如主文所示之刑，以示懲儆。
據上論斷，應依刑事訴訟法第299 條第1 項前段，刑法第185 條
之3 第1 項第1 款、第41條第1項前段，刑法施行法第1 條之1 
第1項，判決如主文。
本案經檢察官柯文綾提起公訴、檢察官陳則銘到庭執行職務。
中　　華　　民　　國　　111 　年　　8 　　月　　31　　日
                  刑事第二庭  法　官　黃美綾
以上正本證明與原本無異。
如不服本判決應於收受判決後20日內向本院提出上訴書狀，並應
敘述具體理由；其未敘述上訴理由者，應於上訴期間屆滿後20日
內向本院補提理由書（均須按他造當事人之人數附繕本）「切勿
逕送上級法院」。告訴人或被害人如對於本判決不服者，應具備
理由請求檢察官上訴，其上訴期間之計算係以檢察官收受判決正
本之日期為準。
中　　華　　民　　國　　111 　年　　9 　　月　　1 　　日
                              書記官  李承翰
附錄本案論罪科刑法條：
中華民國刑法第185條之3
駕駛動力交通工具而有下列情形之一者，處2 年以下有期徒刑，
得併科20萬元以下罰金：
一、吐氣所含酒精濃度達每公升零點二五毫克或血液中酒精濃度
    達百分之零點零五以上。
二、有前款以外之其他情事足認服用酒類或其他相類之物，致不
    能安全駕駛。
三、服用毒品、麻醉藥品或其他相類之物，致不能安全駕駛。
因而致人於死者，處3 年以上10年以下有期徒刑；致重傷者，處
1 年以上7 年以下有期徒刑。